臺灣新北地方法院刑事裁定
111年度撤緩字第20號
聲  請  人  臺灣新北地方檢察署檢察官
受  刑  人  廖祐陞




上列聲請人因受刑人犯竊盜案件，聲請撤銷緩刑之宣告（111年
度執聲字第145號），本院裁定如下：
    主  文
聲請駁回。
    理  由
一、聲請意旨略以：受刑人廖祐陞因犯竊盜案件，經本院以110
    年度簡字第2217號（臺灣新北地方檢察署110年度偵字第124
    08號）判處罰金新臺幣1萬元，緩刑2年，於民國110年7月24
    日確定在案。竟於緩刑期前，其違反家庭暴力防治法罪，本
    院於110年10月20日以110年簡字第3375號判處得易科罰金之
    拘役50日，於110年11月30日確定。受刑人因有上揭之犯罪
    事由，足認其不知悔悟自新，原宣告之緩刑難收其預期效果
    ，而有執行刑罰之必要，合於刑法第75條之1第1項第1款所
    定得撤銷緩刑宣告之原因，爰依刑事訴訟法第476條規定，
    聲請將受刑人前揭緩刑之宣告予以撤銷等語。
二、受緩刑之宣告而有下列情形之一，足認原宣告之緩刑難收其
    預期效果，而有執行刑罰之必要者，得撤銷其宣告：一、緩
    刑前因故意犯他罪，而在緩刑期內受六月以下有期徒刑、拘
    役或罰金之宣告確定者；二、緩刑期內因故意犯他罪，而在
    緩刑期內受六月以下有期徒刑、拘役或罰金之宣告確定者。
    。刑法第75條之1第1項第1、2款定有明文。考本條文前於94
    年2月2日增訂立法意旨略以：關於緩刑之撤銷，現行法第75
    條第1項固已設有二款應撤銷之原因；至得撤銷緩刑之原因
    ，則僅於保安處分章內第93條第3項與撤銷假釋合併加以規
    定，體例上不相連貫，實用上亦欠彈性，爰參酌德國及奧地
    利現行立法例增訂得撤銷緩刑之原因，其中現行關於緩刑前
    或緩刑期間故意犯他罪，而在緩刑期內受得易科罰金之有期
    徒刑之宣告者，列為應撤銷緩刑之事由，因認過於嚴苛，而
    排除第75條應撤銷緩刑之事由，移列至得撤銷緩刑事由，俾
    使法官依被告再犯情節，而裁量是否撤銷先前緩刑之宣告。
    其次，如有前開事由，但判決宣告拘役、罰金時，可見行為
    人仍未見悔悟，有列為得撤銷緩刑之事由，以資彈性適用，
    爰於第1項第1款、第2款增訂之。且本條採用裁量撤銷主義
    ，賦予法院撤銷與否之權限，特於第1項規定實質要件為「
    足認原宣告之緩刑難收其預期效果，而有執行刑罰之必要」
    ，供作審認之標準。亦即於「得」撤銷緩刑之情形，法官應
    依職權本於合目的性之裁量，妥適審酌被告所犯前後數罪間
    ，關於法益侵害之性質、再犯之原因、違反法規範之情節是
    否重大、被告主觀犯意所顯現之惡性及其反社會性等情，是
    否已使前案原為促使惡性輕微之被告或偶發犯、初犯改過自
    新而宣告之緩刑，已難收其預期之效果，而確有執行刑罰之
    必要，此與刑法第75條第1項所定二款要件有一具備，即毋
    庸再行審酌其他情狀，應逕予撤銷緩刑之情形不同，先予敘
    明。
三、經查：
  ㈠受刑人之實際居住地為新北市○○區○○路000號5樓，是其最後
    住所地係在本院管轄區域內，聲請人向本院提出本案撤銷緩
    刑聲請，合於刑事訴訟法第476條規定，先予敘明。
　㈡受刑人前因犯竊盜案件，經本院以110年度簡字第2217號判決
    判處罰金1萬元，緩刑2年，緩刑期間付保護管束，並應依執
    行檢察官命令至指定醫療機構接受精神治療，於110年7月26
    日確定（下稱前案）；詎受刑人於緩刑期前之110年2月12日
    下午2時30分許，故意違反家庭暴力防治法，經本院以110年
    度簡字第3375號判決判處拘役50日，於110年11月30日判決
    確定等情；有各該判決書及臺灣高等法院被告前案紀錄表在
    卷可憑。足認受刑人確於緩刑期前內因故意犯他罪，而在緩
    刑期內受拘役之宣告確定。
　㈢按刑法第75條之1第1項規定，本條得撤銷緩刑之要件，除該
    條項各款事由外，尚須具備「足認原宣告之緩刑難收其預期
    效果，而有執行刑罰之必要者」之要件，蓋以刑法緩刑制度
    係為促進惡性輕微之被告、初犯利於改過自新而設，刑法第
    75條之1已課予法院裁量之權利，本案受刑人是否足認前案
    緩刑宣告難收其預期效果，而有執行刑罰之必要，仍須衡酌
    相關情況決定之。觀諸受刑人所犯後案違反保護令之時間（
    110年2月12日）較其前案所犯竊盜時間（110年2月28日）早
    ，且所犯案由並不相同，又被告所犯後案為最重本刑3年以
    下有期徒刑之罪，經法院審酌各情後僅判處得易科罰金之拘
    役50日，是其後案行為所顯現之主觀、客觀惡性程度，究難
    謂重大，經該刑之宣告及執行，應足以警惕受刑人，並矯正
    受刑人淡薄之法治觀念；復參酌受刑人於前揭數案中均能坦
    承犯行，且於前案有與告訴人達成和解，可徵其就前開犯行
    均有悔改之意，其主觀顯現之反社會性非重，且受刑人於前
    案緩刑宣告所附條件即「付保護管束，並應接受檢察官命令
    至指定醫療機構接受精神治療」一事未及彰顯其效，自難因
    被告嗣受拘役之宣告確定，即遽認其未見悔悟自新，而有緩
    刑之宣告難收預期效果之情形。茲審酌前述各情，既乏具體
    事證為憑，尚難逕認受刑人原宣告之緩刑難收其預期效果，
    而有執行刑罰之必要，是聲請人聲請撤銷受刑人之緩刑宣告
    ，為無理由，應予駁回。　　　　
四、依刑事訴訟法第220條裁定如主文。
中　　華　　民　　國　　111 　年　　2 　　月　　25　　日
                  刑事第十九庭  法　官   洪韻婷
上列正本證明與原本無異。
如不服本裁定，應於裁定送達後五日內敘明抗告理由，向本院提
出抗告狀。
                                書記官   吳依磷
中　　華　　民　　國　　111 　年　　3 　　月　　1 　　日